---
title: "Checking Potential Regressors"
author: "Steffen Wagner"
date: "Friday, May 22, 2015"
output: html_document
---

# Exploring the Crowdflower Data

We'll start by using the readr library to read in the train and test sets
```{r}
library(readr)
library(tm)

dat <- read_csv("../data/train.csv")
```
We can see that train has 6 columns. median_relevance is the one that this competition's trying to predict.
```{r}
names(dat)
```

Umwandlung der Text_Elemnete in Kleinbuchstaben.
```{r}
colToLower <- c("query", "product_title", "product_description")
for(col in colToLower){
  dat[[col]] <- tolower(dat[[col]])
}
rm(colToLower)
```


Erzeugung einer neuen Variable `product_descr_prep`:

```{r}
prepText <- function(x){
 removeWords(stripWhitespace(
  removeNumbers(
  removePunctuation(x))), 
  words = stopwords(kind = "SMART"))
}
dat$product_descr_prep <- prepText(dat$product_description)
```

Vergleich der Textlängen vor und nach Aufbereitung:

```{r}
dat$nDescrRaw <- nchar(dat$product_description)
dat$nDescrPrep <- nchar(dat$product_descr_prep)
with(dat, smoothScatter(nDescrRaw, nDescrPrep))
with(dat, hist(nDescrRaw - nDescrPrep, breaks = 100))
boxplot(I(nDescrRaw - nDescrPrep) ~ median_relevance, data = dat, outline = FALSE)
boxplot(I(nDescrPrep) ~ median_relevance, data = dat, outline = FALSE)
```

Analoge Aufbereitung der queries und titles:

```{r}
dat$query_prep <- prepText(dat$query)
dat$product_title_prep <- prepText(dat$product_title)
```


Entspricht der Suchbegriff exakt dem Titel?
```{r}
table(dat$query == dat$product_title)
table(dat$query_prep == dat$product_title_prep)
```

Taucht der Suchbegriff exakt im Titel auf?
```{r}
table(mapply(function(query, title) grepl(query, title), query = dat$query, title = dat$product_title))
table(mapply(function(query, title) grepl(query, title), query = dat$query_prep, title = dat$product_title_prep))
```


Taucht der Suchbegriff exakt in der Description auf?
```{r}
table(mapply(function(query, title) grepl(query, title), query = dat$query, title = dat$product_description))
table(mapply(function(query, title) grepl(query, title), query = dat$query_prep, title = dat$product_descr_prep))
```

Kreuztabelle: exakt im Titel vs exakt in der Description:
```{r}
addmargins(table(mapply(function(query, title) grepl(query, title), query = dat$query, title = dat$product_title),
      mapply(function(query, title) grepl(query, title), query = dat$query, title = dat$product_description),
      dnn = c("title", "description")))

addmargins(table(mapply(function(query, title) grepl(query, title), query = dat$query_prep, title = dat$product_title_prep),
      mapply(function(query, title) grepl(query, title), query = dat$query_prep, title = dat$product_descr_prep),
      dnn = c("title", "description")))

```

Wie oft ist keine Description vorhanden?
```{r}
table(dat$product_description== "")
assocplot(table(dat$product_description== "", dat$median_relevance))
```

Wie oft ist kein Titel vorhanden?

```{r}
table(dat$product_title == "")
```




View(dat[sample(NROW(dat), 20), c("median_relevance", "query", "product_title", "product_description")])

